臺灣新北地方法院刑事裁定
111年度毒聲字第1333號
聲  請  人  臺灣新北地方檢察署檢察官
被      告  呂韻柔



上列被告因違反毒品危害防制條例案件（111年度毒偵字第6676
號），經檢察官聲請送觀察、勒戒（111年度聲觀字第1119號）
，本院裁定如下：
    主  文
呂韻柔施用第二級毒品，應送勒戒處所觀察、勒戒，其期間不得
逾貳月。
    理  由
一、聲請意旨略以：被告呂韻柔基於施用第二級毒品之犯意，於
    民國111年7月12日18時15分許，為警採尿時回溯240小時內
    之某時（聲請意旨誤載為96小時，應予更正），在不詳處所
    ，以不詳方式，施用第二級毒品大麻1次。嗣因警於111年7
    月12日16時45分許，在其上開居所查獲，採集其尿液送驗，
    檢驗結果呈大麻陽性反應。爰依毒品危害防制條例第20條第
    1項及觀察勒戒處分執行條例第3條第1項之規定，聲請裁定
    將被告送勒戒處所觀察、勒戒等語。
二、按犯毒品危害防制條例第10條之罪者，檢察官應聲請法院裁
    定，令被告入勒戒處所觀察、勒戒，其期間不得逾2月，毒
    品危害防制條例第20條第1項定有明文。又檢察官得為附命
    完成戒癮治療之緩起訴處分，而使施用毒品者得以社區處遇
    方式進行戒癮治療，同條例第24條亦有明文。可見立法者旨
    在設計多元處遇，以達對施用毒品者有效之治療，而究採機
    構或社區處遇方式，則賦予檢察官裁量權，與聲請觀察、勒
    戒應經法院裁定截然不同，該兩種處遇方式，乃並行而非何
    者優先，檢察官自得按照個案情形，依法裁量決定採行何者
    為宜，法院原則上應尊重檢察官職權之行使，僅就檢察官之
    判斷有違背法令、事實認定有誤或其他裁量重大明顯瑕疵等
    事項，予以有限之低密度審查。
三、經查：
  ㈠被告否認有本件施用大麻犯行，辯稱：我去夜店吃到不認識
    的人給我餅乾云云。然查：被告於111年7月12日16時45分許
    ，在其上開居所經警查獲，經其同意採集其尿液送驗，檢驗
    結果呈大麻代謝物陽性反應成分，有台灣檢驗科技股份有限
    公司濫用藥物檢驗報告（編號：E0000000號）、新北市政府
    警察局受採集尿液檢體人姓名及檢體編號對照表、勘察採證
    同意書各1份存卷可查。而被告該次送驗尿液係經以酵素免
    疫分析法（EIA）及液相層析串聯式質譜法（LC/MS/MS）先
    為初步檢驗、液相層析串聯式質譜法（LC/MS/MS）及氣相層
    析/質譜儀法（GC/MS）為確認檢驗，結果呈大麻代謝物陽性
    反應，有上開尿液檢驗報告1份可參。次按毒品檢驗學上之
    常規，尿液中含毒品成分反應所使用之檢驗方法，對於受檢
    驗者是否確有施用毒品行為之判斷，在檢驗學常規上恆有絕
    對之影響。其以酵素免疫分析或薄層定性分析等方式為初步
    篩檢者，因具有相當程度偽陽性之可能，如另以氣（液）相
    層析、質譜分析等較具公信力之儀器為交叉確認，因出現偽
    陽性反應之機率極低，核足據為對涉嫌人不利之認定，被告
    本次所採集之尿液檢出內含有大麻代謝物為﹥100（378）ng/
    mL，合於陽性（超過15ng/mL）之標準甚明。又一般可檢出
    之時間為大麻1至10天，有行政院衛生署管制藥品管理局92
    年3月10日管檢字第0920001495號函可稽，為本院職務上所
    知。則被告於本案之採尿時間為111年7月12日18時15分許，
    以此推估其可能施用大麻之最大時限，應為採尿前240小時
    即111年7月12日18時15分許往前回溯240小時內之某時（不
    含為警查獲至實際採尿時間；聲請意旨記載為「往前回溯96
    小時內某時」，應予更正）。是被告確實有在採尿前回溯24
    0小時內之某時，基於施用第二級毒品大麻之犯意，在不詳
    地點，以不詳方式施用，施用第二級毒品大麻之事實，亦堪
    認定。被告雖於本院訊問時以前詞置辯，惟其於警詢時並未
    為此抗辯，且未明確說明何時前往夜店、何人提供含大麻成
    分之餅乾等任何證據供本院查核，況被告尿液中亦驗出第三
    級毒品Ketamine成份，警方亦於其居所查扣其男友持有第三
    級毒品愷他命1包、K盤(含毒品殘渣)1個、卡片(含毒品殘渣
    )1張，可見被告並非對毒品毫無知識及警覺之人，難認有誤
    用毒品之可能，其所辯屬事後卸責之詞，不足採信。
　㈡又被告既未坦承犯行，檢察官裁量後，認被告不適合為附命
    完成戒癮治療之緩起訴處分，聲請裁定將被告送勒戒處所觀
    察、勒戒，經核其裁量權之行使，並無違背法令、事實認定
    有誤或其他裁量重大明顯瑕疵等情，於法尚無不合，應予准
    許。至於被告以要照顧奶奶為由請求給予戒癮治療之機會等
    語，與本件應否裁定觀察勒戒之要件無涉，附此敘明。
四、綜上所述，被告確有施用第二級毒品之犯行，檢察官裁量後
    聲請觀察、勒戒於法並無違誤，本件聲請應予准許。
五、爰依毒品危害防制條例第20條第1項，觀察勒戒處分執行條
    例第3條第1項之規定，裁定如主文。
中　　華　　民　　國　　111 　年　　12 　　月　　5　　日
                  刑事第十四庭  法　官　梁家贏
上列正本證明與原本無異。
如不服本裁定，應於裁定送達後五日內敘明抗告理由，向本院提
出抗告狀。
                                書記官  巫茂榮
中　　華　　民　　國　　111 　年　　12　　月　　8 　　日